【裁判字號】    97,上訴,1201
【裁判日期】    970912
【裁判案由】    違反商業會計法等
【裁判全文】
臺灣高等法院高雄分院刑事判決        97年度上訴字第1201號
上  訴  人  臺灣高雄地方法院檢察署檢察官
被      告  乙○○
選任辯護人  林慶雲  律師
            陳裕文  律師
            林進富  律師
被      告  丙○○
被      告  甲○○
                    10號
上列二人共同
選任辯護人  林進富律師
上列上訴人因被告等違反商業會計法等案件，不服臺灣高雄地方
法院91年度重訴字第41號中華民國97年6 月6 日第一審判決（起
訴案號：臺灣高雄地方法院檢察署91年度偵字第11393 號），提
起上訴，本院判決如下：
    主  文
上訴駁回。
    事實及理由
一、本案經本院審理結果，認第一審判決認事用法及量刑均無不
    當，應予維持，並引用第一審判決書記載之事實、證據及理
    由。
二、檢察官上訴意旨略以：被告等共同侵占、背信金額達新臺幣
    (下 同)20 餘億元，為掩飾侵占、背信犯行，另犯商業會計
    法、業務上登載不實等罪，危害社會經濟秩序甚鉅，且自民
    國91年6 月18日檢察官提起公訴，迄97年間始坦承犯行，耗
    費相當訴訟資源，原判決量刑尚嫌過輕云云。惟查：
  (一)本件並無被告乙○○、林淑珍、丙○○等3 人將宏總集團所
    屬公司之資金據為己有供個人花用之證據，尚不得論以被告
    等3 人業務侵占罪等情，已經原判決論述甚詳。換言之，被
    告等人不法挪移宏總集團所屬公司資金之行為，係犯背信罪
    ，被告等3 人並未掏空宏總集團所屬公司之資金。檢察官認
    被告等3 人侵占金額達20餘億元，尚有誤會。
  (二)被告等3 人不法挪移宏總集團所屬公司之資金高達20餘億元
    ，除原判決事實欄一、(二)所示8870萬5536元背書保證損失外
    ，其餘款項均已返還宏總集團所屬公司等情節，亦經原判決
    載述甚明。被告等3 人不法挪移之資金雖然龐大，但被告等
    已填補大部分之損害，對社會金融秩序之危害已大幅降低。
    再本案經原審法院歷時6 年餘始審結，此乃原審法院審判程
    序進行快慢之問題，非可歸責於被告等3 人。
  (三)被告等3 人犯後坦承犯行，復盡力彌補損失，犯罪後態度良
    好。原判決就被告乙○○、丙○○、甲○○3 人，各量處有
    期徒刑2 年、1 年6 月、1 年，並依中華民國九十六年罪犯
    減刑條例第2 條第1 項第3 款規定，就被告丙○○、甲○○
    部分各減為有期徒刑9 月、6 月，復諭知被告乙○○緩刑5
    年並應向國庫支付2000萬元、被告丙○○緩刑3 年並應向國
    庫支付100 萬元、被告甲○○緩刑2 年並應向國庫支付50萬
    元。經核原判決處刑並無不當，檢察官上訴意指摘原判決量
    刑過輕，為無理由，應予駁回。
三、據上論斷，應依刑事訴訟法第368 條、第373 條，判決如主
    文。
本案經檢察官孫小玲到庭執行職務。
中    華    民    國    97    年    9     月    12    日
                  刑事第九庭    審判長法  官  莊秋桃
                                      法  官  裕斗
                                      法  官  范惠瑩
以上正本證明與原本無異。
如不服本判決應於收受本判決後10日內向本院提出上訴書狀，其
未敘述上訴理由者，並得於提起上訴後10日內向本院補提理由書
狀（均須按他造當事人之人數附繕本）「切勿逕送上級法院」。
中    華    民    國    97    年    9     月    12    日
                                      書記官  吳華榮


司法院資訊處製作；財團法人民間司法改革基金會備份。
